臺灣臺南地方法院民事判決  九十年度訴字第一九三四號
    原      告  甲○○○○
    法定代理人  丁○○
    訴訟代理人  乙○○
    被      告  丙○○
右當事人間請求給付違約金等事件，本院判決如左：
    主      文
原告之訴及假執行之聲請均駁回。
訴訟費用由原告負擔。
    事      實
甲、原告方面：
  一、聲明：(一)被告應給付原告新臺幣（下同）伍拾玖萬捌仟佰柒拾壹元。(二)願供
      擔保請准宣告假執行。
  二、陳述：
    (一)原告於民國八十八年十二月二十日將甲○○○○出售予被告，價款為捌佰萬元
      ，付款方式如出版社買賣契約書（下稱系爭契約書）第三條所載，惟被告自八
      十九年六月二十五日起對於應付之分期付款和利息全部拒付，原告因於八十九
      年七月二十五日以臺南東寧路郵局第六○八號存證信函通知被告回復原狀。而
      被告事實上已經完成移交甲○○○○，將收發圖章及汽車鑰匙於八十九年六月
      二十五日退票離開時，交付原告之弟王敦成，因原告住家與公司在同一地點，
      當時原告及家人全在國外，在臺僅有王敦成留守，當然交待並授權王敦成代為
      照顧看管一切。依系爭契約書第十四條規定，如有任何一張支票不兌現時，本
      件買賣失效，乙方即被告應回復原狀，換言之，被告不得再出售甲○○○○之
      書籍，亦不得領取甲○○○○應得之款項，乃被告竟於八十九年六月二十五日
      以後，繼續向郵局領取客戶買書之劃撥款共計壹萬零肆佰柒拾元；又依系爭契
      約書第十三條規定，八十八年十二月三十一日以前支出與收入皆歸甲方即原告
      負責，豈知被告竟將二筆應歸原告所有之書款，一為青聯書局之仟陸佰玖拾
      玖元書款，一為青年書局壹萬貳仟佰伍拾元之書款，共計壹萬陸仟零肆拾玖
      元全部侵占入己；此外被告在八十九年一月一日起至八十九年六月二十五日止
      之經營期間，因購書及貨款而以被告三張支票所應支付之帳款（下稱系爭三張
      支票），計有柒萬壹仟捌佰伍拾貳元，亦由原告代為支付。以上三筆款項總計
      玖萬捌仟佰柒拾壹元，被告負有賠償原告之義務。
    (二)依系爭契約第十三、十四、十五、十六條規定，被告亦應給付違約金伍拾萬元
      ，違約情形有下：
      1.關於甲○○○○郵局帳戶內之存款，被告除可自行領用或支付帳款外，其他
        水電、電話、稅捐、卡費、雜支費等，均可自動轉播支用，被告亦已自承於
        八十九年七月十二日私自向郵局帳戶提款支用，為違約之一。
      2.依系爭契約書第十三條規定，八十八年十二月三十一日以前支出與收入皆歸
        甲方即原告負責收受。緣臺灣出版界目前批發制度，均為寄售方式經營，於
        雙方交往上，結帳期一定要明白註明起止，尤其老客戶累積帳款過久，更應
        詳細記錄，以便隨時對帳和查考，關於青聯及青年書局所付帳款，係債權對
        債務問題，業具開據證明在案。再就該項作業詳細而言，由於係屬寄售方式
        ，更應詳列結帳起始日，如記載不明，帳目易於混亂，無法後續交易，況每
        次客戶所付之帳款，僅為所欠金額之部分，不必結清，事故階段性的結帳給
        付，必須嚴格記錄為之，營業用之電腦檔案裡一定記載清楚。至於被告謊稱
        以簿記為準，不僅打亂記帳記錄，也使電腦無法操作，無法入帳及查核，為
        違約之二。
      3.至於八十九年六月二十五日到期之系爭三張支票，原為被告開立同日期金額
        為貳拾伍萬元之部分支票，經雙方商議後可分開支付客戶帳款，例如被告購
        買原告書展之外版書等，因客戶金額各有不同，又無法湊足貳拾伍萬元整數
        ，雙方同意多退少補解決之，只因客戶所持被告所退支票，並未被退回，無
        法還原原數，有分別開付之事實，此外原告手上有被告所付之大批支票，根
        本沒有必要再行借票，被告故意轉移票務關係，此違約之三。
      4.又被告訂約時應提出不動產未設定抵押之證明，但被告對此部分已經有作抵
        押權設定，被告用不實在之土地設定抵押權，以欺騙原告，蓄意違約甚明。
  三、證據：提出出版社買賣契約書、存證信函、郵政劃撥儲金帳戶對帳單及提款單
      、青聯書局對帳單、青年書局對帳單、勞工保險費繳款單、牌照稅繳款書、律
      師事務所函文、營利事業登記證各一份、營業稅繳款書、交通違規罰單各二張
      、電費收據四張、支票及退票理由書各六張為證，並聲請訊問證人乙○○。
乙、被告方面：
  一、聲明：請求駁回原告之訴。
  二、陳述：
    (一)原告主張被告於八十九年六月二十五日向郵局領取客戶買書之劃撥款共計壹萬
      零肆佰柒拾元，但由郵局對帳單可知，被告僅於八十九年七月十二日提領玖佰
      元，其後僅有存款紀錄，並無提款記錄。
    (二)原告主張青聯及青年兩家書局收入應歸原告，但系爭契約書第二條「買賣標的
      物」第四點規定，八十九年一月一日起甲○○○○應收未收之帳款，以帳簿記
      載為準，即說明甲○○○○已將八十八年十二月三十一日以前應收支款項賣予
      乙方即被告，又系爭契約書第十三條規定，八十八年十二月底以前收入與支出
      歸甲方即原告負責，但八十九年一月一日起之支出與收入則由乙方即被告負責
      ，二條合約規定均明白表示八十九年一月一日起之收入歸被告，被告收到兩家
      書局款項之時間為八十九年二月二日，該書款當然歸被告所有。
    (三)關於系爭三張支票柒萬壹仟捌佰伍拾貳元部分，被告原本開立面額貳拾伍萬元
      之支票作為盤讓金交予原告，但原告因欲支付八十九年十二月以前積欠廠商之
      欠款，故於八十九年二月間向被告要求換票，將面額二十五萬元之支票換成多
      張小面額支票，計有海瑞裝訂廠陸萬仟捌佰捌拾陸元、榮輝製版陸萬壹仟伍
      佰柒拾元、宏成印刷貳萬玖仟元、永豐餘紙業萬捌仟陸佰伍拾元、聯志上光
      陸仟壹佰壹拾陸元、原告伍萬零捌佰元，合計貳拾伍萬零貳拾貳元，不久後原
      告又將海瑞裝訂廠陸萬仟捌佰捌拾陸元之支票，換成兩張面額分別為壹萬肆
      仟玖佰拾陸元及肆萬捌仟玖佰伍拾元之支票。以上廠商之帳款本是先前原告
      所欠，由被告代原告開立三張支票予廠商，此外上述支票發票人皆為被告，如
      果上述款項是被告積欠廠商之貨款，何以該廠商不向被告索償，而係向原告收
      取，由此可知上述款項應歸由原告負責。
    (四)又辦理抵押權登記之土地並非被告所有，是向朋友所借，被告並無詐欺之意圖
      ，此處已於臺灣臺南地方法院檢察署八十九年度偵字第一一二九九號詐欺案件
      調查清楚。
    (五)原告於八十九年七月中旬回臺灣後，始洽談解除契約事宜，並於在八十九年八
      月上旬達成返還出版社之協議，被告應將出版社及在出版社所收到的所有資金
      一併還給原告，原告應返還告先前所開發之支票及印書費用予被告，而被告於
      八十九年八月七日將甲○○○○變更登記還予原告後，原告仍未返還支票，隨
      後就向法院提起訴訟，兩造應是在八十九年八月上旬解除契約。
  三、證據：提出日記簿部分節本一份為證，並聲請訊問證人洪榮輝、邱啟爾、李瑞
      惠、陳金泉，及調閱甲○○○○設立變更登記相關資料、臺灣臺南地方法院檢
      察署八十九年度偵字第一一二九九號詐欺案全卷。
    理      由
一、本件原告起訴主張：原告於八十八年十二月二十日以捌佰萬元之價額將甲○○○
    ○出賣予被告，付款方式依系爭契約書第三條規定由被告開發支票分期給付，但
    被告於八十九年六月二十五日到期之支票不獲兌現，原告即於八十九年七月二十
    五日以存證信函通知被告回復原狀，惟被告事實上已先行將收發圖章及汽車鑰匙
    於八十九年六月二十五日交付原告之弟王敦成，而完成移交甲○○○○予原告。
    然而被告竟違反系爭契約書第十三、十四、十五條規定，將青聯書局之仟陸佰
    玖拾玖元，及青年書局壹萬貳仟佰伍拾元，共計壹萬陸仟零肆拾玖元應歸原告
    所有之書款，全部侵占入己；另被告於八十九年六月二十五日以後，繼續向郵局
    領取客戶買書之劃撥款，並自行領用或支付其他水電、電話、稅捐、卡費、雜支
    費等，共計壹萬零肆佰柒拾元；又自八十九年一月一日起至八十九年六月二十五
    日止之經營期間，被告因購書及貨款而自行開發三張支票，面額共計柒萬壹仟捌
    佰伍拾貳元，亦由原告代為支付，但均遭退票。除上開違約情形外，被告於訂約
    時應提出不動產未設定抵押之證明，但被告竟提出已有抵押權設定之土地提供原
    告設定抵押權，以欺騙原告，蓄意違約甚明。為此基於系爭出版社買賣契約之法
    律關係，請求被告給付玖萬捌仟佰柒拾壹元，以及違約金伍拾萬元等語。
二、被告則以：依據系爭契約書第二條「買賣標的物」第四點及第十三條規定，八十
    九年一月一日起之支出與收入歸由被告負責，因此被告自有權收受於八十九年一
    月三十日由青聯及青年兩家書局匯入之書款；關於系爭三張支票部分，則係原告
    為支付八十九年十二月以前積欠廠商之貨款，持被告開立面額貳拾伍萬元作為盤
    讓金之支票，向被告要求換票，計有海瑞裝訂廠陸萬仟捌佰捌拾陸元、榮輝製
    版陸萬壹仟伍佰柒拾元、宏成印刷貳萬玖仟元、永豐餘紙業萬捌仟陸佰伍拾元
    、聯志上光陸仟壹佰壹拾陸元、原告伍萬零捌佰元，合計貳拾伍萬零貳拾貳元，
    其後原告將海瑞裝訂廠陸萬仟捌佰捌拾陸元之支票，再換成兩張面額分別為壹
    萬肆仟玖佰拾陸元及肆萬捌仟玖佰伍拾元之支票。因此系爭三張支票均屬原告
    先前積欠廠商之貨款，應歸由原告負責；另被告僅於八十九年七月十二日向郵局
    提領玖佰元，其後僅有存款紀錄，並無提款記錄；又辦理抵押權登記之土地並非
    被告所有，亦無詐欺之意圖，此處已於臺灣臺南地方法院檢察署八十九年度偵字
    第一一二九九號詐欺案件調查清楚；此外，原告於八十九年七月中旬回臺灣後，
    始洽談解除契約事宜，並於八十九年八月上旬達成返還出版社之協議，並在八十
    九年八月七日將甲○○○○變更登記還予原告，因此兩造應是在八十九年八月上
    旬解除契約等語資為抗辯。
三、原告主張(一)於八十八年十二月二十日以捌佰萬元之價額將甲○○○○出賣予被告
    ，，並於八十九一月三日將甲○○○○讓與被告，付款方式依系爭契約書第三條
    規定由被告開發支票分期給付原告，但被告於八十九年六月二十五日到期之支票
    不獲兌現後，即於八十九年八月七日將甲○○○○變更登記還予原告，出版社買
    賣契約業經解除；(二)先前被告於八十九年一月三十日收受青聯書局及青年書局於
    八十八年十二月三十一日前積欠甲○○○○仟陸佰玖拾玖元及壹萬貳仟佰伍
    拾元之書款（下稱系爭書款）；(三)原告以被告用作給付購買甲○○○○買賣價金
    之八十九年六月二十五日到期，面額為貳萬伍仟元之支票，向被告換成多張小額
    支票，其中系爭三張支票分別以發票人為被告、付款人為臺南區中小企業銀行、
    到期日為八十九年六月二十五日、面額則為陸仟壹佰壹拾陸元（支票號碼為ＡＢ
    0000000，原告用以支付聯志上光公司）、伍萬零捌佰元（支票號碼為Ａ
    Ｂ0000000號）、及壹萬肆仟玖佰拾陸元（支票號碼為ＡＢ00000
    00號，原告用以支付海瑞裝訂廠），上開系爭三張支票到期皆不獲兌現，另其
    中被告開立面額陸萬壹仟伍佰柒拾元之支票則係原告用以支付榮輝製版廠；(四)被
    告於八十九年六月二十八日、七月十二日向郵局領取戶名為甲○○○○之存款貳
    仟柒佰元及玖佰元，共計仟陸佰元之事實，業據其提出出版社買賣契約書、郵
    政劃撥儲金帳戶對帳單、青聯書局及青年書局對帳單各一件、支票及退票理由單
    各三張，另有證人即榮輝製版廠負責人洪榮輝、聯志上光公司負責人邱啟爾結證
    屬實，復有臺南市政府九十年十二月十日九十南市建商字第二四○六二二號函所
    附甲○○○○辦理營利事業設立變更登記相關資料全部影本一份在卷可稽，並為
    被告所不爭執，自堪信為真實。惟被告分以系爭買賣契約解除時間應在八十九年
    八月上旬，二家書款伊應有權收受，系爭三張支票為原告先前積欠廠商貨款，郵
    局存款未有原告所言領取之數額為辯，本院分別審酌如下：
四、甲○○○○買賣契約之解除時點應為八十九年八月七日：
  (一)原告主張已於八十九年六月二十五日將甲○○○○收發圖章及汽車鑰匙交予原告
    之弟王敦成，因當時原告住家與公司在同一地點，當時原告及家人全在國外，在
    臺僅有王敦成留守，當然交待並授權王敦成代為照顧看管一切，因此系爭買賣契
    約應於八十九年六月二十五日解除云云。經查：
    1.證人即被告之夫陳金泉證稱：「其有參與甲○○○○業務，在八十九年三月上
      旬即有向原告訴訟代理人表示不欲經營之意，八十九年六月份時並正式向原告
      訴訟代理人表示不願意也無法繼續經營，原告訴訟代理人約八十九年七月十五
      、十六日回國後，共有接洽三次，第一次大約是原告訴訟代理人回國過二、三
      天後，其與被告到原告訴訟代理人家中洽談，第二次是在七月二十幾日，有李
      瑞惠及其朋友黃代書、原告訴訟代理人在成大擔任教授的朋友在場，第三次則
      是八月初，去的人跟第二次差不多。」等語，證人李瑞惠亦證稱：「伊先前有
      聽被告說無法經營下去，於八十九年七月份時伊陪同陳金泉及被告參與協商過
      二次，降低給付的條件是由陳金泉提出，但原告都沒有作答覆，七月份過後的
      事，伊則不清楚。」等語。
    2.又原告亦自承係於八十九年七月十二日自加拿大回國，七月十五日談過一次，
      第二次大約隔二、三天等語，並有原告中華民國護照節本其上入境戳章一枚可
      資憑按，此外依原告提出八十九年七月二十五日以臺南東寧路郵局第六○八號
      存證信函中，載明：「故請閣下（即被告）所持有之甲○○○○營業執照不得
      違法使用，並請將該執照繳還政府，並即辦理轉移手續，限乙週內惠予辦理，
      特此奉告。」而兩造係於八十九年八月七日將甲○○○○變更登記還予原告，
      有臺南市政府九十年十二月十日九十南市建商字第二四○六二二號函所附讓渡
      書一紙在卷可按。
  (二)綜合上開證據資料，可認原告雖已知悉被告確實有不欲經營之意，但兩造就甲○
    ○○○應如何解除契約，係於八十九年七月十二日原告訴訟代理人回國時，始進
    行正式洽談，由證人李瑞惠及陳金泉證詞可知，八十九年七月中下旬時兩造仍在
    洽談降低買賣價金給付條件，自可認定斯時尚未達成解除契約之合意，仍處於締
    結合意解除契約之協商過程中，至於兩造解除契約合意之實際日期，依據上開證
    人證詞，再原告係於八十九年七月二十五日提出存證信函，而兩造係於八十九年
    八月七日辦理甲○○○○變更登記，應認甲○○○○買賣契約之解除時點應為八
    十九年八月七日。此外，系爭契約書第十四條雖規定：「乙方交付甲方之支票（
    包括本件價款與房屋租金），乙方應保證按期兌現，如有任何一張不兌現時，本
    件買賣失效，乙方應回復原狀，‧‧‧。」然查八十九年七月中下旬時兩造仍在
    洽談降低買賣價金給付條件，已如前述，可知當時兩造並無以系爭契約書第十四
    條之規定實行本件契約之意，仍有維持原先買賣契約效力之努力，既兩造嗣後依
    合意解除契約，則前契約即系爭契約書第十四條規定，已因兩造所訂立之後契約
    而失其效力。
  (三)雖原告主張有授權其弟王敦成辦理解除契約事宜，然證人王敦成證稱：「大約在
    八十九年六月三十日出境前三、四天，陳金泉將甲○○○○圓戳章拿給我並說他
    不做了，在隔一、二天我哥哥乙○○打電話給我時，我才跟我哥哥提到這件事。
    我哥哥到加拿大找我嫂嫂之前，有跟我說有什麼事請我先處理，但是並沒有提到
    甲○○○○的事情，但是我哥哥有提到說如果出版社不做了，請我先照顧一下，
    等他回國。」等語，既原告訴訟代理人出國前並未向證人王敦成提及甲○○○○
    一事，即不能認為證人王敦成確實有權代理解除契約之擬定，此外所謂「如果出
    版社不做了，請我先照顧一下」乙節，至多僅可認定對甲○○○○為事實上之看
    管，尚不能證明原告訴訟代理人確實有將解除契約代理權授與王敦成，由原告訴
    訟代理人回國後又與被告多次協商，更可證明當時應無解除契約代理權之授與，
    否則原告訴訟代理人何需再行洽談解約事宜，是原告就此主張，顯不足採。
五、系爭三張支票為用作給付甲○○○○買賣價金之新債清償，既買賣契約已經解除
    ，被告已不負給付買賣價金義務，自亦不須給付系爭三張支票價金：
  (一)按解除契約，係指當事人之一方，行使其本於法律或契約所定之解除權，使契約
    自始歸於消滅之一方的意思表示而言，契約經解除者，溯及訂約時失其效力，與
    自始未定契約同（最高法院五十一年臺上字第二八二九號、二十三年上字第三九
    六八號判例要旨參照）。因此買賣契約業經解除者，該買賣契約即自始失其效力
    ，其後買受人對於出賣人，即不負民法第三百六十七條規定交付約定價金之義務
    ，雖雙方就交付約定買賣價金之清償，改為民法第三百二十條規定之新債清償方
    式，縱使新債務仍不履行，惟因買賣契約業經解除，該舊債務自始歸於消滅，買
    受人已無價金給付義務，自無須對新債務負給付義務。
  (二)查兩造依系爭契約書第三條規定之付款方式，由被告將所有價金及租賃甲○○○
    ○之廠房，分成多張支票一次開立予原告，其中一紙於八十九年六月二十五日到
    期，面額為貳萬伍仟元之支票，係由原告向被告換成多張小額支票，已為原告所
    自承，而系爭三張支票其二為原告給付聯志上光公司及海瑞裝訂廠之欠款，另一
    紙為原告自行收受，但無論系爭三張支票實際支付用途為何，既然系爭三張支票
    確實係屬原應給付出版社買賣價金之支票所換得，性質上為被告因清償出版社買
    賣契約債務，而對於原告負擔新系爭三張支票債務，屬於新債清償，既本件買賣
    契約業經解除，已如前述，被告給付價金之義務即自始歸於消滅，本無須給付本
    件買賣契約任何價金，更不須給付因新債清償而生之系爭三張支票債務，因此原
    告主張被告應給付系爭三張支票之價金部分，自屬無據。
六、甲○○○○既在八十九年八月七日後始移轉予原告，於此之前被告依系爭契約內
    容，對於甲○○○○財產及營業所為之使用收益及處分行為，即屬有權處分：
  (一)查被告於八十八年十二月二十日以捌佰萬元之價額向原告買受，並於八十九一月
    三日受讓甲○○○○，後於八十九年八月七日將甲○○○○變更登記還予原告，
    並解除買賣契約。因此甲○○○○負責人為被告之期間，為八十九年一月三日起
    至八十九年八月七日止，在此期間被告既為甲○○○○之負責人，即為所有權人
    ，對於甲○○○○財產及營業，自有權依其自由意志行使。原告主張被告於八十
    九年六月二十五日以後，繼續向郵局領取甲○○○○帳戶內之存款，用以支付帳
    款水電、電話、稅捐、卡費、雜支費，並於八十九年七月十二日私自向郵局帳戶
    提款支用云云，然查八十九年六月二十五日起至同年七月十二日止，被告仍為甲
    ○○○○負責人即所有權人，自有權利動用甲○○○○在郵局帳戶內任何存款，
    原告斯時既非甲○○○○之所有權人，自不能干涉被告基於所有權人之地位，對
    於甲○○○○財產及營業所為之使用收益及處分，是原告此處主張，即屬無據。
  (二)按系爭契約書第二條「買賣標的物」第四點規定：「自八十九年一月一日起甲○
    ○○○應收未收之帳款，以帳簿記載為準。」可知本件出版社買賣契約之標的，
    尚包含甲○○○○尚未收取之帳款，至於尚未收取帳款權利及義務之誰屬，依契
    約內容觀之，應以帳簿記載為準，而所謂應收未收之帳款，應指債權已經發生，
    但尚未清償者而言。因此依系爭契約內容意旨，如債權之發生與清償日均於八十
    九年一月一日前，此項債權應歸原告所有，但債權發生於八十九年一月一日前，
    但於八十九年一月一日後清償者，該項債權即歸被告所有。查被告係於八十九年
    一月三十日收受青聯書局及青年書局於八十八年十二月三十一日前積欠甲○○○
    ○仟陸佰玖拾玖元及壹萬貳仟佰伍拾元之書款，已為兩造所不爭執，系爭書
    款清償日期既在八十九年一月一日後之同年月三十日，依系爭契約第二條第四點
    規定，原告既已將上開應收未收帳款之債權賣予被告，被告依契約規定自有權受
    領系爭書款，原告以系爭契約書第十三條主張被告無權受領系爭書款，亦屬無據
    。
七、被告並無違反系爭契約書第十三、十四、十五、十六條規定，自不須依第十五條
    規定給付違約金：
  (一)按系爭契約書第十五條規定：「甲、乙雙方如有違背本約時（前項支票不兌現除
    外，即買賣價金與房屋租金之支票），違約之一方應給付違約金五十萬元。」因
    兩造已約定買賣價金未依約履行，不得作為違約金請求之依據，因此被告逾期未
    給付八十九年六月二十五日買賣契約之價金，即不得作為違約事由；又被告領取
    郵局存款及系爭書款，本屬依系爭契約內容，合法行使作為所有權人及買受人之
    權利，亦無違約可言，雖原告另主張被告不以電腦記錄而以簿記記錄，導致帳目
    混亂，仍屬違約，惟被告作為甲○○○○所有權人期間之經營方式與帳戶記載，
    係其經營自由，亦與違約無關。
  (二)復按系爭契約書第十六條規定：「乙方為保證前開價款之支付願意提供不動產為
    甲方設定抵押權，並於訂約前設立完畢，價款付清後甲方應塗銷抵押權。」查證
    人即被告之夫陳金泉確實於八十八年十二月十七日，以訴外人黃啟榮所有之臺南
    市○○區○○段五四九號土地，為原告設定最高限額佰萬元之第二順位抵押權
    ，有臺灣臺南地方法院檢察署八十九年度偵字第一一二九九號詐欺案卷附土地登
    記謄本一件在卷可憑。原告主張被告訂約時應提出不動產未設定抵押之證明，但
    被告提供已有抵押權設定之不動產以欺騙原告，蓄意違約甚明云云，然查系爭契
    約書第十六條，並未規定應以何人及何順位之不動產提供原告為抵押權設定，自
    不能以契約所無之約定，強令被告負違約責任之理，是原告此部分主張，同不足
    採。
八、綜上所述，系爭契約已經合法解除，被告已無義務給付系爭三張支票價金，而被
    告於擔任甲○○○○負責人期間，對於甲○○○○財產及營業所為之使用收益及
    處分行為，為有權處分，且均無違反契約之情事，因此原告基於系爭買賣契約之
    法律關係，請求被告應給付伍拾玖萬捌仟佰柒拾壹元，即無理由，應予駁回。
    又原告陳明願供擔保請准為假執行之宣告，因其請求受敗訴之判決，其假執行之
    聲請即失所依據，應併予駁回。
九、本件判決之基礎已臻明確，兩造其餘之攻擊防禦方法及舉證，經審酌後於判決結
    果無影響，無一一審究之必要，併此敘明。
據上論結，本件原告之訴為無理由，依民事訴訟法第七十八條，判決如主文。
中      華      民      國    九十一    年      五      月    二十九    日
                                臺灣臺南地方法院民事第三庭
~B審判長法官  吳森豐
~B    法  官  李杭倫
~B    法  官  李東柏
右為正本係照原本作成
如對本判決上訴，須於判決送達後廿日內向本院提出上訴狀
中      華      民      國    九十一    年      五      月    二十九    日
~B法院書記官  陳靜娟
